臺灣高等法院刑事裁定
106年度金上重訴字第29號
上  訴  人  臺灣臺北地方檢察署檢察官                    上  訴  人
即  被  告  林榮錦



選任辯護人  葉建廷律師
            於知慶律師
            賴柏翰律師
上列上訴人等因被告違反證券交易法案件，不服臺灣臺北地方法
院於中華民國106年9月1日所為104年度金重訴字第13號第一審判
決（起訴案號：臺灣臺北地方檢察署104年度偵字第3378、9470
、10939號），提起上訴，本院裁定如下：
    主  文
林榮錦自民國一百零九年二月十九日起，限制出境、出海捌月。
    理  由
一、按刑事訴訟法於民國108年5月24日修正增訂第八章之一「限
    制出境、出海」及第93條之2至第93條之6（下稱限制出境新
    制），並於108年6月19日經總統公布；刑事訴訟法施行法亦
    於同日公布增訂第7條之11，明定限制出境新制自修正公布
    後6個月即108年12月19日施行；新制施行前，偵查或審判中
    經限制出境、出海者，應於生效施行之日起2個月內，依刑
    事訴訟法第八章之一規定重為處分，逾期未重為處分者，原
    處分失其效力。又依據上開增訂刑事訴訟法第93條之2第1項
    ：「被告犯罪嫌疑重大，而有下列各款情形之一者，必要時
    檢察官或法官得逕行限制出境、出海。但所犯係最重本刑為
    拘役或專科罰金之案件，不得逕行限制之：一、無一定之住
    、居所者。二、有相當理由足認有逃亡之虞者。三、有相當
    理由足認有湮滅、偽造、變造證據或勾串共犯或證人之虞者
    」；第93條之3第2項：「偵查中檢察官聲請延長出境、出海
    ，第一次不得逾4月，第二次不得逾2月，以延長二次為限。
    審判中限制出境、出海每次不得逾8月，犯最重本刑為有期
    徒刑10年以下之罪者，累計不得逾5年；其餘之罪，累計不
    得逾10年」。
二、經查：
  ㈠被告林榮錦因違反證券交易法案件，前經原審法院於104年7
    月15日，以104年度金重訴字第13號裁定被告應限制出境、
    出海，於104年7月20日，以北院木刑實104金重訴13字第104
    0008835號函請內政部移民署、行政院海岸巡防署海岸巡防
    總局對被告為限制出境（海）之處分，嗣於106年9月1日，
    以104年度金重訴字第13號判決，分別就被告所犯證券交易
    法第171條第1項第2款之罪，共2罪，判處有期徒刑4年、5年
    ，就被告所犯證券交易法第171條第1項第3款、第2項之罪，
    判處有期徒刑8年，就被告所犯證券交易法第171條第1項第3
    款之罪，判處有期徒刑4年，應執行有期徒刑10年，被告不
    服，提起上訴，經本院於106年12月12日訊問被告及聽取檢
    察官、選任辯護人、告訴代理人等對本案是否續為上開強制
    處分之意見，並審酌全案證據資料後，於106年12月13日，
    以106年度金上重訴字第29號裁定被告應限制出境及出海，
    迄今並未解除，且仍由本院審理中，依首揭說明，本院應於
    限制出境、出海新制施行即108年12月19日起2個月內，依法
    重為處分。
  ㈡本院審酌起訴書認被告涉犯證券交易法第171條第1項第2款、
    第3款、第2項等罪嫌，原判決則認被告係犯同法第171條第1
    項第1款至第3款、第2項等罪，法定刑分別為「3年以上10年
    以下有期徒刑，得併科新臺幣1,000萬元以上2億元以下罰金
    」、「7年以上有期徒刑，得併科新臺幣2,500萬元以上5億
    元以下罰金」，均非屬最重本刑為拘役或專科罰金之案件，
    原判決認被告犯證券交易法第171條第1項第2款之罪，共2罪
    ，判處有期徒刑4年、5年，又犯證券交易法第171條第1項第
    3款、第2項之罪，判處有期徒刑8年，又犯證券交易法第171
    條第1項第3款之罪，判處有期徒刑4年，應執行有期徒刑10
    年，而被訴重罪、判處重刑者常伴有逃亡之高度可能，係趨
    吉避凶、脫免刑責、不甘受罰之基本人性，被告既經原判決
    認定有罪，非無因此啟動逃亡境外、脫免刑責之動機，有相
    當理由足認有逃亡之虞。雖被告及辯護人於本院109年2月12
    日審理時，均主張不再予以限制出境、出海等語，然為確保
    日後審理及執行程序之順利進行，考量被告倘出境後未再返
    回接受審判或執行，將嚴重損害國家追訴犯罪之公共利益，
    故對被告為限制出境、出海之處分，並未逾越刑事訴訟法第
    93條之2第1項規定之必要性，核與比例原則無違，為確保將
    來審判程序進行及刑罰執行之目的，並審酌人權保障與公共
    利益之均衡維護，認有依刑事訴訟法第93條之2第1項第2款
    規定，對被告限制出境、出海之必要，爰依法重為處分，並
    自109年2月19日起限制出境、出海8月。
　㈢又依起訴書及原判決所載被告所犯之證券交易法第171條第1
    項第1款至第3款、第2項之罪，各該法定刑已如前述，均非
    屬「最重本刑為有期徒刑10年以下之罪」，而為刑事訴訟法
    第93之3第2項後段所稱「其餘之罪」，審判中限制出境，累
    計不得逾10年；且依刑事訴訟法施行法第7條之11第3項前段
    ，重為處分後之限制出境期間依刑事訴訟法第93條之3之規
    定重新起算，並無刑事訴訟法施行法第7條之11第3項但書所
    稱審判中之限制出境、出海期間，連同原處分期間併計不得
    逾5年之限制，併此敘明。
據上論斷，應依刑事訴訟法第93條之2第1項第2款、第93條之3第
2項，刑事訴訟法施行法第7條之11第2項，裁定如主文。
中　　華　　民　　國　　109 　年　　2 　　月　　15　　日
                  刑事第十五庭  審判長法  官  劉興浪
                                      法  官  陳信旗
                                      法  官  林怡秀
以上正本證明與原本無異。
如不服本裁定，應於收受送達後五日內向本院提出抗告狀。
                                      書記官  陳采薇
中　　華　　民　　國　　109 　年　　2 　　月　　17　　日